臺灣臺北地方法院民事裁定
111年度小抗字第22號
抗  告  人  洪于禾  

相  對  人  陳韋志  

上列抗告人因與相對人間請求損害賠償事件，對於民國111年6月
13日本院臺北簡易庭111年度北小字第1702號裁定不服，提起抗
告，本院裁定如下：
    主  文
抗告駁回。
抗告費用新臺幣壹仟元由抗告人負擔。
    理  由
一、本件抗告意旨略以：抗告人於民國110年8月26日13時許，駕
    駛汽車（下稱A車）至7-11榮星門市自動提款機提領現金，
    於是將A車暫停放於臺北市○○區○○路000號（臺北市第五信用
    合作中山分社旁即龍江路與錦州街口），相對人駕駛車牌號
    碼0000-00號自用小客車(下稱B車)一直狂按喇叭，並於B車
    內向抗告人比中指，接著將中指伸出窗外並將中指放在B車
    之擋風玻璃上，抗告人則馬上錄影並向前理論為何相對人要
    對抗告人比中指，相對人看到抗告人錄影馬上將中指收回，
    且說謊宣稱沒有對抗告人比中指，隨後離去時又對抗告人說
    出「娘娘腔」之字眼，相對人對抗告人比中指及辱罵「娘娘
    腔」，顯已公然妨害伊名譽，依民法第18條、第184條第1項
    、第195條第1項等規定，請求相對人賠償新臺幣(下同)10萬
    元及按年利率5%計算之利息。本院110年度北小字第4398號
    判決、111年度小上字第29號裁定均未審查到相對人比中指
    之事，導致法院誤認抗告人強制相對人說出娘娘腔，導致抗
    告人敗訴，故本訴無既判力遮斷效，原裁定逕以上開判決內
    容駁回抗告人之訴，侵害抗告人權利，爰依法提起抗告，請
    求廢棄原裁定，判准如抗告人起訴聲明等語。
二、按對於小額程序第一審裁判之抗告，非以其違背法令為理由
    ，不得為之，民事訴訟法第436條之24第2項定有明文。而所
    謂違背法令，係指依同法第436條之32第2項準用第468條所
    定裁定不適用法規或適用不當、第469條各款所列裁定當然
    違背法令之情形。是當事人對於小額程序第一審裁判提起抗
    告時，如以原裁定有民事訴訟法第468條所定不適用法規或
    適用不當為理由，其抗告狀或理由書應具體指摘該裁定所違
    背法規之條項，或有關判例、解釋之字號，或成文法以外之
    習慣或法理等及其內容，暨係據何訴訟資料可認為有違背法
    令之事實；如以原裁定有同法第469條第1款至第5款所列裁
    定當然違背法令之情形為理由，其抗告狀或理由書應具體揭
    示該裁定有合於各款所列情形之內容，及係據何訴訟資料可
    認為有當然違背法令之事實。倘當事人未依上述方式表明，
    或所表明者顯與前揭法條規定不符，即難認其抗告為合法，
    法院毋庸命補正，應逕以裁定駁回之（最高法院71年台上字
    第314號判決先例意旨參照）。又按除別有規定外，確定之
    終局判決就經裁判之訴訟標的，有既判力；原告之訴，其訴
    訟標的為確定判決之效力所及者，法院應以裁定駁回之；上
    開規定於小額程序均適用之，為民事訴訟法第400條第1項、
    第249條第1項第7款、第436條之23準用第436條第2項所明定
    。所謂同一事件，指同一當事人就同一訴訟標的法律關係，
    求為相同或正相反或可以包含代用之判決而言（最高法院11
    0年度台上字第2607號判決意旨參照）。
三、經查：
  ㈠依抗告人民事抗告狀所載內容，並未具體指摘原裁定有何不
    適用法規或適用法規不當之處，亦未表明原裁定所違背之法
    規條項，或有關解釋字號、成文法以外之習慣或法理等及其
    具體內容，或原裁定有合於民事訴訟法第469條何款規定情
    形之具體內容，揆諸前揭說明，顯難認抗告人已具體指摘原
    裁定有何違背法令或就原裁定內容有何具體之抗告理由，其
    抗告自非合法，應予駁回。
　㈡至抗告意旨另指稱：本院110年度北小字第4398號判決、111
    年度小上字第29號裁定認定事實有誤，故本件訴訟非上開判
    決既判力效力所及，原裁定逕以上開判決內容駁回抗告人之
    訴，侵害抗告人權利云云。查抗告人前就同一原因事實，依
    侵權行為損害賠償之法律關係，起訴請求相對人賠償10萬元
    及按年利率5%計算之利息，經本院110年度北小字第4398號
    判決駁回原告之訴，抗告人不服提起上訴，復經本院111年
    度小上字第29號裁定駁回其上訴而確定在案，此經本院依職
    權調取上開卷宗核閱屬實。抗告人於上開判決確定後，復執
    相同事實提起本件訴訟，核前後二訴訟之當事人相同、聲明
    相同、訴訟標的與前案訴訟係同一侵權行為損害賠償法律關
    係，則本件訴訟與前案訴訟即屬同一事件，而為前案訴訟確
    定判決之效力所及，抗告人自不得就同一事件更行起訴。原
    裁定依此駁回抗告人之訴，核無不合，抗告人之上開主張，
    應無可取。
四、據上論結，本件抗告為不合法，依民事訴訟法第436條之32
    第3項、第495條之1第1項、第444條第1項前段、第95條、第
    78條，裁定如主文。　　
中　　華　　民　　國　　111 　年　　11　　月　　29　　日
                  民事第一庭    審判長法　官　賴錦華
　　　　　　　　　
　　　　　　　　　                    法  官  蘇嘉豐
　　　　　　　　　 
　　　　　　　　　                    法  官  熊志強
 
以上正本係照原本作成。
本裁定不得再抗告。
中　　華　　民　　國　　111 　年　　11　　月　　29　　日
                                      書記官　蔡斐雯